Voorlopige inventaris op het kaartenarchief van de Topografische Dienst en rechtsvoorgangers, (1590) 1814-1932 (1993)
Nationaal Archief, Den Haag
Topografische Dienst en Rechtsvoorgangers: Kaartenarchief
Topografische Dienst / Kaarten
archiefvorming: 1814-1932
oudste stuk - jongste stuk: 1590-1993
TOPO
7085 inventarisnummer(s);
Normale geschreven, gedrukte en getekende documenten. Het betreft een kaartenarchief met landkaarten, zeekaarten, kust -en rivierkaarten.
Nationaal Archief
Topografisch Bureau; Topografische Dienst; Topografische Inrichting
De kern van het kaartenarchief van de Topografische dienst bestaat uit 19e en 20e eeuwse gedrukte topografische kaartenseries van Nederland, Indonesië, Suriname en de Nederlandse Antillen. Een mooi voorbeeld is de Topografische en Militaire Kaart van het Koninkrijk der Nederlanden (TMK) op schaal 1:50.000. Van deze tussen 1850 en 1862 in manuscript getekende kaart verschenen vele edities in druk. Het archief bevat verder vele thematische kaarten van Nederland die zijn gedrukt voor andere overheidsdiensten zoals Waterstaat, bijvoorbeeld rivierkaarten. Het kaartenarchief van de Topografische Dienst bevat ook verzameld (documentair) materiaal, gebruikt bij de vervaardiging van de topografische kaarten. Een voorbeeld hiervan is de Kabinetskaart van de Oostenrijkse Nederlanden door J.J.F. graaf de Ferraris in 1771-1778, die het grondgebied van België bestrijkt. Een ander opmerkelijke collectie binnen dit bestand is de zogenaamde collectie Van de Graaff, een fraaie serie 18e eeuwse manuscriptkaarten van voornamelijk Zuid-Afrika.
Archiefvorming
Geschiedenis van de archiefvormer
Nog niet beschreven. Zie literatuur: Bakker (2015) en Caert-Thresoor jrg. 34 no. 4.
Geschiedenis van het archiefbeheer
De verwerving van het archief
Het archief is krachtens bepalingen van de Archiefwet overgebracht.
Naar aanleiding van de voorgenomen verhuizing van de Topografische Dienst van Delft naar Emmen in 1984, werd in de periode 1983-1986 het kaartenarchief van de Topografische Dienst tot ca. 1932 (Nederland) en tot 1962 (Oost-Indië) in delen aan het toenmalige Algemeen Rijksarchief (ARA) overgedragen. Door gebrek aan middelen werd het kaartenarchief daar niet direct geïnventariseerd, maar op een vrij hoog abstractieniveau ontsloten middels een in 1987 door Kees Zandvliet afgeronde 'Voorlopige plaatsingslijst van het kaartenarchief van de Topografische Dienst en rechtsvoorgangers (TOPO) (18e eeuw) 1814-1932 (1958)'.
Na de fusie van de Topografische Dienst met het Kadaster in 2004 tot Topografische Dienst/Kadaster werd besloten tot verhuizing naar Zwolle, waardoor het gebouw in Emmen in 2007 ontruimd moest worden. In dat jaar werd een tweede tranche van het kaartenarchief van de Topografische Dienst -onder de tijdelijke noemer 'TDK'- naar het Nationaal Archief (NA) in Den Haag overgebracht. In 2015 bleek bij regulier overleg met het Kadaster vestiging Arnhem dat er nog een derde tranche kaartmateriaal bestond, voornamelijk bestaande uit historisch kaartmateriaal dat van origine tot de Genie-archieven had behoord. In 2016 werden ook die kaarten overgedragen aan het Nationaal Archief.
De overdracht van het kaartenarchief van de Topografische Dienst geschiedde dus in 3 delen:
​eerste tranche: de overdracht van 1983-1986 (in vier gedeeltes - 1983: 5.000 bladen; 1984: 30.000 bladen en 50 delen; 1985: 3.000 bladen; 1986: 4.000 bladen) vanuit Delft en Emmen naar het ARA te Den Haag, bestaande uit een deel eigen productie van de Topografische Dienst tot ca. 1932 en een deel historische kaartverzameling; samen ca. 42.000 bladen en een 50-tal delen, ontsloten via de 'voorlopige plaatsingslijst'
tweede tranche: de overdracht van 2007 vanuit Emmen naar het NA te Den Haag, bestaande uit een deel eigen productie van de Topografische Dienst vanaf ca. 1932 en een deel historische kaartverzameling; samen naar schatting ca. 38.000 bladen, met paklijst
​derde tranche: de overdracht van 2016 vanuit Arnhem naar het NA te De Haag, hoofdzakelijk historische kaartverzameling; samen naar schatting ca. 2.000 bladen, met paklijst.
Inhoud en structuur van het archief
Inhoud
Deze toegang bevat o.a.:
de kartering van Zuid-Nederland en België door de Tweede Afdeling van het Topografisch Bureau en de Directie Militaire Verkenningen o.l.v. J.E. van Gorkum 1817-1829
de driehoeksmeting van Nederland t.b.v. de topografisch-militaire kaart van Kraijenhoff
de verschillende Topografisch-militaire kaartseries van Nederland na 1830 op de schalen 1:25.000; 1:50.000 en 1:100.000, zowel de (veld)minuut; als de gedrukte exemplaren
diverse verzamelingen van historisch kaartmateriaal, veelal als bronmateriaal of ter documentatie verzameld.
Aanwijzingen voor de gebruiker
Openbaarheidsbeperkingen
Volledig openbaar.
Materiële beperkingen
Het archief kent beperkingen voor het raadplegen van stukken als gevolg van slechte materiële staat.
Aanvraaginstructie
Openbare archiefstukken kunnen online worden aangevraagd en gereserveerd. U kunt dit ook via de terminals in de studiezaal van het Nationaal Archief doen. Om te kunnen reserveren dient u de volgende stappen te volgen:
Creëer een account of log in.
Selecteer in de archiefinventaris een archiefstuk.
Klik op ‘Reserveer’ en kies een tijdstip van inzage.
Verwant materiaal
Beschikbaarheid van kopieën
Inventarisnummers van dit archief zijn niet in kopievorm beschikbaar
Tot medio 2018 waren in de zelfbedieningsruimte van de studiezaal van het Nationaal Archief gebruiksduplicaten van inventarisnummers 7.1.1 t/m 7.62.4 en 7B1 t/m 7B62 beschikbaar. Deze vensterponskaarten zijn sinds begin 2019 aanvraagbaar onder archiefinventaris 4.DUPKT, zie daarin inventarisnummer 21.
Verwante archieven
Kaartmateriaal
Nog niet beschreven.
Geschreven archieven
Nog niet beschreven.
Literatuur
Bakker, N.J., e.a. (eds.), 200 jaar kaartmaken in beeld 1815-2015 (s.l., 2015)
Caert-Thresoor jrg. 34 (2015) nr. 4 (themanummer 200 jaar Topografische Dienst)
Cicle de conferències sobre Història de la Cartografia, 4rt curs La Cartografia dels Països Baixos (Barcelona, 1994)
Eckstein, C.A., 'Overzicht der cartografie in Nederland gedurende de laatste vijftig jaren', in: Gedenkboek uitgegeven ter gelegenheid van het vijftigjarig bestaan van het Koninklijk Instituut van Ingenieurs 1847-1897 ('s-Gravenhage, 1897), pp. 244-247
Grote Historische Atlas van Nederland 1838-1857, 4 vols. (Groningen, 1990)
Hameleers, M. (ed.), Geschiedenis van de topografische kartering van Nederland: bewerkte lezingen gehouden op de jaarlijkse studiedag van de Werkgroep voor de Geschiedenis van de Kartografie op 23 juni 1990 te Den Haag, (Utrecht, 1990)
Koeman, C., Collections of Maps and Atlases in the Netherlands: Their History and Present State (Leiden, 1961)
Koeman, C. (ed.), Bibliography of Terrestrial, Maritime and Celestial Atlases and Pilot Books, published in the Netherlands up to 1880: Atlantes Neerlandici, 6 vols. (Amsterdam, 1967-1985)
Koeman, C., Handleiding voor de studie van topografische kaarten van Nederland, 2e druk (Culemborg, 1978)
Koeman, C., Geschiedenis van de kartografie van Nederland (Alphen aan den Rijn, 1983)
Krogt, P. van der, Koeman's Atlantes Neerlandici, 8 vols. ('t Goy-Houten: 1997-heden)
Linden, J.A. van der, Topografische en militaire kaart van het koningrijk der Nederlanden, 2e druk (Haarlem, 1981)
Scholten, F.W.J., 'De (on)betrouwbaarheid van de Topographische en Militaire Kaart', in: Caert-Thresoor jrg. 32 (2013) nr. 3, pp. 75-84
Verschuuren, C.A.C., Beknopt overzicht van de samenstelling der topographische kaarten en van den dienst der Militaire Verkenningen (s.l, 1930)
(typoscript aanwezig in archief Topografische Dienst 1914-1932, toegang 2.13.46 inv.nr. 196)
Vervust, S., Deconstructing the Ferraris Maps (1770-1778). A study of the map production process and its implications for geometric accuracy (Gent, 2016)
Beschrijving van de series en archiefbestanddelen
- Kaarten vervaardigd door en/of gedrukt bij de Topografische Dienst en diens voorgangers, A
  - Kaarten van het zuidelijk gedeelte van het Koninkrijk der Nederlanden, vanaf 1815 vervaardigd door de Militaire Verkenningen, 1815-1843, A1; TOPO 3
    Voorheen bekend als rubriek TOPO 3.
    - Etappekaart, 1815-1831, A1.1; 3.8
      - Calque der etappekaart., 3.8.1A-3.8.1C
        T.D.N. nr. 1783 A, B, C
        - Calque A., 3.8.1A
          kaart
        - Calque B., 3.8.1B
        - In omslag: "Frontieres du Sud, commission de delimitation entre les Pays - Bas et la France.Tableau Statistique"., 3.8.1C
      - Kaart der provincie Westvlaanderen voorstellende de bereids uitgevoerde en nog te doene werken om de wegen, vaarten, uitloosing, haven en kustwerken te verbeteren en op de voordeeligste wijze te voltooyen; calque., 1827; 3.8.2
        T.D.N. nr. 1784
      - Extrait de la carte du Departement du Nord. Echelle de 1 centimetre pour 20.000 metres., 3.8.3
        Calque.
        T.D.N. nr. 1785
      - Calque "Voorstellende de steden Nieuport, Veurne, Duinkerke en de Landst ... te Yperen, Poperinge en Steenvoorde"., 3.8.4
        T.D.N. nr. 1786
      - Topographisch plan der landstreek tussen de Schelde en de Leye; getrokken uit de kadastrale plans., 3.8.5; Reductie op 1:25.000
        T.D.N. nr. 1787
    - Karteringsstukken t.b.v. een kaart van de Belgische provincies op de schaal 1:25.000, 1816-1831, A1.2; 3.9
      - Bladwijzers, stand werkzaamheden., 3.9.1
        T.D.N. nr. 39-78, 1104-1108
      - Overzichten driehoeksmeting Belgie., 3.9.2
        T.D.N. nr. 79-89
      - Kopieën, reducties, kladtekeningen en nettekeningen voor de kaart van de Belgische provincies op de schaal 1:25.000, 3.9.3-3.9.3.99
        T.D.N. nr. 90-1103, 1066
        Geordend per bladnummer.
        - Portefeuille., 3.9.3
        - Portefeuille 2., 3.9.3.5
        - Portefeuille 2., 3.9.3.10
        - Portefeuille 3., 3.9.3.12
        - Portefeuille 3., 3.9.3.13
        - Portefeuille 3., 3.9.3.14
        - Portefeuille 3., 3.9.3.15
        - Portefeuille 3., 3.9.3.16
        - Portefeuille 3., 3.9.3.17
        - Portefeuille 3., 3.9.3.18
        - Portefeuille 4., 3.9.3.25
        - Portefeuille 4., 3.9.3.26
        - Portefeuille 4., 3.9.3.27
        - Portefeuille 4., 3.9.3.29
        - Portefeuille 4., 3.9.3.30
        - Portefeuille 4., 3.9.3.32
        - Portefeuille 5., 3.9.3.39
        - Portefeuille 5., 3.9.3.41
        - Portefeuille 5., 3.9.3.43
        - Portefeuille 5., 3.9.3.44
        - Portefeuille 5., 3.9.3.45
        - Portefeuille 5., 3.9.3.46
        - Portefeuille 6., 3.9.3.49
        - Portefeuille 6., 3.9.3.55
        - Portefeuille 6., 3.9.3.56
        - Portefeuille 6., 3.9.3.57
        - Portefeuille 6., 3.9.3.58
        - Portefeuille 7., 3.9.3.59
        - Portefeuille 7., 3.9.3.60
        - Portefeuille 7., 3.9.3.62
        - Portefeuille 7., 3.9.3.63
        - Portefeuille 7., 3.9.3.64
        - Portefeuille 7., 3.9.3.65
        - Portefeuille 7., 3.9.3.66
        - Portefeuille 7., 3.9.3.67
        - Portefeuille 8., 3.9.3.73
        - Portefeuille 8., 3.9.3.74
        - Portefeuille 8., 3.9.3.75
        - Portefeuille 8., 3.9.3.76
        - Portefeuille 8., 3.9.3.77
        - Portefeuille 8., 3.9.3.78
        - Portefeuille 9., 3.9.3.79
        - Portefeuille 9., 3.9.3.80
        - Portefeuille 9., 3.9.3.82
        - Portefeuille 9., 3.9.3.83
        - Portefeuille 9., 3.9.3.84
        - Portefeuille 9., 3.9.3.85
        - Portefeuille 9., 3.9.3.86
        - Portefeuille 10., 3.9.3.92
        - Portefeuille 10., 3.9.3.93
        - Portefeuille 10., 3.9.3.94
        - Portefeuille 10., 3.9.3.95
        - Portefeuille 10., 3.9.3.97
        - Portefeuille 11., 3.9.3.98
        - Portefeuille 11., 3.9.3.99
        - Portefeuille 11., 3.9.3.100
        - Portefeuille 11., 3.9.3.101
        - Portefeuille 11., 3.9.3.102
        - Portefeuille 11., 3.9.3.103
        - Portefeuille 11., 3.9.3.104
        - Portefeuille 12., 3.9.3.113
        - Portefeuille 12., 3.9.3.114
        - Portefeuille 12., 3.9.3.115
        - Portefeuille 13., 3.9.3.116
        - Portefeuille 13., 3.9.3.119
        - Portefeuille 13., 3.9.3.120
        - Portefeuille 13., 3.9.3.121
        - Portefeuille 14., 3.9.3.122
        - Portefeuille 14., 3.9.3.123
        - Portefeuille 14., 3.9.3.124
        - Portefeuille 14., 3.9.3.125
        - Portefeuille 14., 3.9.3.126
        - Portefeuille 15., 3.9.3.133
        - Portefeuille 15., 3.9.3.134
        - Portefeuille 15., 3.9.3.135
        - Portefeuille 15., 3.9.3.136
        - Portefeuille 15., 3.9.3.137
        - Portefeuille 15., 3.9.3.138
        - Portefeuille 15., 3.9.3.139
        - Portefeuille 15., 3.9.3.140
        - Portefeuille 16., 3.9.3.141
        - Portefeuille 16., 3.9.3.142
        - Portefeuille 16., 3.9.3.143
        - Portefeuille 16., 3.9.3.144
        - Portefeuille 16., 3.9.3.145
        - Portefeuille 16., 3.9.3.146
        - Portefeuille 16., 3.9.3.147
        - Portefeuille 17., 3.9.3.155
        - Portefeuille 17., 3.9.3.156
        - Portefeuille 17., 3.9.3.157
        - Portefeuille 17., 3.9.3.158
        - Portefeuille 17., 3.9.3.160
        - Portefeuille 18., 3.9.3.161
        - Portefeuille 18., 3.9.3.162
        - Portefeuille 18., 3.9.3.163
        - Portefeuille 19., 3.9.3.167
        - Portefeuille 19., 3.9.3.168
        - Portefeuille 19., 3.9.3.169
        - Portefeuille 19., 3.9.3.170
        - Portefeuille 20., 3.9.3.182
        - Portefeuille 20., 3.9.3.183
        - Portefeuille 20., 3.9.3.184
        - Portefeuille 20., 3.9.3.185
        - Portefeuille 20., 3.9.3.186
        - Portefeuille 21., 3.9.3.187
        - Portefeuille 21., 3.9.3.188
        - Portefeuille 21., 3.9.3.189
        - Portefeiulle 22., 3.9.3.202
        - Portefeiulle 22., 3.9.3.204
        - Portefeuille 23., 3.9.3.207
        - Portefeuille 23., 3.9.3.209
        - Portefeuille 23., 3.9.3.210
        - Portefeuille 24., 3.9.3.213
        - Portefeuille 24., 3.9.3.214
        - Portefeuille 24., 3.9.3.215
        - Portefeuille 24., 3.9.3.216
        - Portefeuille 24., 3.9.3.224
        - Portefeuille 25., 3.9.3.225
        - Portefeuille 25., 3.9.3.226
        - Portefeuille 25., 3.9.3.228
        - Portefeuille 25., 3.9.3.229
        - Portefeuille 25., 3.9.3.230A
        - Portefeuille 25., 3.9.3.231
        - Portefeuille 25., 3.9.3.232
        - Portefeuille 26., 3.9.3.233
        - Portefeuille 26., 3.9.3.235
        - Portefeuille 26., 3.9.3.236
        - Portefeuille 26., 3.9.3.237
        - Portefeuille 27., 3.9.3.248
        - Portefeuille 27., 3.9.3.251
        - Portefeuille 27., 3.9.3.254
        - Portefeuille 28., 3.9.3.257
        - Portefeuille 28., 3.9.3.258
        - Portefeuille 29., 3.9.3.280
        - Portefeuille 29., 3.9.3.281
        - Portefeuille 29., 3.9.3.282
        - Portefeuille 30., 3.9.3.292
        - Portefeuille 30., 3.9.3.293
        - Portefeuille 30., 3.9.3.294
        - Portefeuille 30., 3.9.3.304-305
        - Portefeuille 30., 3.9.3.307
        - Bladwijzer, 3.9.3.BLADWIJZER
    - Grenskartering Zuidelijke Nederlanden-Frankrijk, 1818-1820, A1.3; 3.1
      - Gedeeltelijke grenskartering vanaf Bavay tot Mézieres., 1818-1820; 3.1.1.1-3.1.1.9; 12 bladen
        T.D.N. nr. 1110-1122.
        - Titelblad., 3.1.1.1
        - blad 2., 3.1.1.2
        - blad 3., 3.1.1.3
        - blad 4., 3.1.1.4
        - blad 5., 3.1.1.5
        - blad 6., 3.1.1.6
        - blad 7., 3.1.1.7
        - blad 8., 3.1.1.8
        - blad 9., 3.1.1.9
        - blad 10., 3.1.1.10
        - blad 11., 3.1.1.11
        - blad 12., 3.1.1.12
      - Minutes des croquis - visuels qui ont servis à l'abornement de la frontière entre la France et les Pays - Bas, comprenant la partie de la limite située entre la Mer du Nord et la Lys., 3.1.2
        Section 1; 23 feuilles; titelblad.
        T.D.N.. nr. 1123-1183
      - Minutes des croquis - visuels qui ont servis à l'abornement de la frontière entre la France et les Pays - Bas, comprenant la partie de la limite située la Lys et l'Escaut., 3.1.3
        Section 2; 19 feuilles; titelblad
        T.D.N. nr. 1184-1224
      - Minutes des croquis - visuels qui ont servis à l'abornement de la frontière entre la France et les Pays - Bas, comprenant la partie de la limite située entre l'Escaut et la sambre., 3.1.4
        Section 3; 28 feuilles; titelblad
        T.D.N. nr. 1125-1267
      - Minutes des croquis - visuels qui ont servis à l'abornement de la frontière entre la France et les Pays - Bas, comprenant la partie la limite située entre la Sambre et la Meuse., 3.1.5
        Section 4; 33 feuilles; titelblad.
        T.D.N. nr. 1268-1313
      - Minutes des croquis - visuels qui ont servis à l'abornement de la frontière entre la France et les Pays - Bas, comprenant la partie de la limite située entre la Meuse et le Grand Duché de Luxembourg., 3.1.6
        Section 5; 12 feuilles; titelblad
        T.D.N. nr. 1314-1337
      - Delineation entre la France et les Pays- Bas. Croquis - visuels 1820., 3.1.7
        Section 6; 44 feuilles.
        T.D.N. nr. 1338-1488
      - Grenskartering Zuidelijke Nederlanden - Frankrijk, 1818-1820; 3.1.8.1.1A-3.1.8.6.77
        Reducties van de kartering 3.2.2.-3.2.7.1
        Section 1; Tableau d'assemblage; blad 1-14 bis. Schaal 1:72000.
        Section 2; Tableau d'assemblage; blad 15-21
        Section 3; Tableau d'assemblage; blad 23-32
        Section 4; blad 33-51
        Section 5; blad 51b-54
        Section 6; Tableau d'assemblage; blad 56-77
        T.D.N. nr. 1701-1782
        - Bladwijzer van een deel van sectie 1., 3.1.8.1.1A
        - Tableau d'assemblage. Bladwijzer 1-14 bis, sectie 1., 3.1.8.1.1B
        - blad 1., 3.1.8.1.1C
        - blad 2., 3.1.8.1.2
        - blad 3., 3.1.8.1.3
        - blad 4., 3.1.8.1.4
        - blad 5., 3.1.8.1.5
        - blad 7., 3.1.8.1.7
        - blad 8., 3.1.8.1.8
        - blad 9., 3.1.8.1.9
        - blad 10., 3.1.8.1.10
        - blad 11., 3.1.8.1.11
        - blad 12., 3.1.8.1.12
        - blad 13., 3.1.8.1.13
        - blad 14., 3.1.8.1.14
        - Tableau d'assemblage; bladwijzer voor bladen 15-21, sectie 2., 3.1.8.2
        - blad 14BIS., 3.1.8.2.14BIS
        - blad 15., 3.1.8.2.15
        - blad 16., 3.1.8.2.16
        - blad 17., 3.1.8.2.17
        - blad 18., 3.1.8.2.18
        - blad 19., 3.1.8.2.19
        - blad 20., 3.1.8.2.20
        - blad 21., 3.1.8.2.21
        - Tableau d'assemblage; bladwijzer voor bladen 23-32, sectie 3., 3.1.8.3
        - blad 23., 3.1.8.3.23
        - blad 24., 3.1.8.3.24
        - blad 25., 3.1.8.3.25
        - blad 26., 3.1.8.3.26
        - blad 27., 3.1.8.3.27
        - blad 28., 3.1.8.3.28
        - blad 29., 3.1.8.3.29
        - blad 31., 3.1.8.3.31
        - blad 32., 3.1.8.3.32
        - blad 33., 3.1.8.4.33
        - blad 35., 3.1.8.4.34
        - blad 36A., 3.1.8.4.36A
        - blad 36B., 3.1.8.4.36B
        - blad 37., 3.1.8.4.37
        - blad 37A., 3.1.8.4.37A
        - blad 38., 3.1.8.4.38
        - blad 39., 3.1.8.4.39
        - blad 40., 3.1.8.4.40
        - blad 41., 3.1.8.4.41
        - blad 42A., 3.1.8.4.42A
        - blad 42B., 3.1.8.4.42B
        - blad 43., 3.1.8.4.43
        - blad 44A., 3.1.8.4.44A
        - blad 44B., 3.1.8.4.44B
        - blad 45., 3.1.8.4.45
        - blad 46., 3.1.8.4.46
        - blad 47., 3.1.8.4.47
        - blad 48., 3.1.8.4.48
        - blad 49., 3.1.8.4.49
        - Tableau d'assemblage; bladwijzer voor bladen 50-55, sectie 5., 3.1.8.5
        - blad 50/51., 3.1.8.4.50-51
        - blad 50/51BIS., 3.1.8.5.50-51BIS
        - blad 51BIS., 3.1.8.5.51BIS
        - blad 52., 3.1.8.5.52
        - blad 53., 3.1.8.5.53
        - blad 54., 3.1.8.5.54
        - Tableau d'assemblage, bladwijzer voor bladen 55-66, sectie 6., 3.1.8.6.1
        - Tableau d'assemblage, bladwijzer voor bladen 67-77, sectie 6., 3.1.8.6.2
        - blad 56., 3.1.8.6.56
        - blad 57., 3.1.8.6.57
        - blad 57, 61, 64., 3.1.8.6.57-61-64
        - blad 58., 3.1.8.6.58
        - blad 59., 3.1.8.6.59
        - blad 60, 63., 3.1.8.6.60-63
        - blad 61, 62., 3.1.8.6.61-62
        - blad 64., 3.1.8.6.64
        - blad 65., 3.1.8.6.65
        - blad 66., 3.1.8.6.66
        - blad 67., 3.1.8.6.67
        - blad 68., 3.1.8.6.68
        - blad 69., 3.1.8.6.69
        - blad 70., 3.1.8.6.70
        - blad 71., 3.1.8.6.71
        - blad 72/73., 3.1.8.6.72-73
        - blad 74., 3.1.8.6.74
        - blad 74/75., 3.1.8.6.74-75
        - blad 75., 3.1.8.6.75
        - blad 76., 3.1.8.6.76
        - blad 77., 3.1.8.6.77
    - Hydrografische opnamen van kanalen in Belgie, ca. 1827, A1.4; 3.7
      - Hydrografische kaart der kanalen in Fransch Vlaanderen tusschen de Schelde en de Noordzee. Bijlage tot het geheim gerigt van den 24e July 1827., 3.7.1; 1:200.000
        Met profil der kanalen.
        T.D.N. nr. 1691
      - Plan van het kanaal de la Sensée., 3.7.2; 1:25.000
        T.D.N. nr. 1692
      - Plan van het kanaal de la Sensée., 3.7.3; 1:25.000
        Nettekening.
        T.D.N. nr. 1695
      - Canal de la Haute Deule., 3.7.4; 1:25.000
        T.D.N. nr. 1694
      - Plan van het kanaal der Boven-Deule., 3.7.5; 1:25.000
      - Profil van het kanaal de la Bassée., 3.7.6; 1:50.000
        T.D.N. nr. 1690
      - Plan van het kanaal de la Bassée., 3.7.7; 1:50.000
        T.D.N. nr. 1697
      - Navigation de Dunkerque à Paris; rapport des radiers et du niveau des eaux dans les canaux et rivières navigables., 3.7.8.1-3.7.8.2
        T.D.N. nr. 1698, 1699
        - Bestanddeel 1., 3.7.8.1
        - Bestanddeel 2., 3.7.8.2
      - Profils des canaux navigables et rapports des radiers des ecluses de l'arondissement de Dunkerque., 3.7.9
        Nettekening
        T.D.N. nr. 1700
    - Overzichtsbladen grensscheiding Nederland-België, 1831-1834, A1.5; 3.6
      - Topographische kaart der grensscheiding tusschen het Oud-Nederland en de Belgische Provintien, ofwel, der Zuidelijke verdedigingslinie van Nederland door het Koninklijke leger thans bezet., Maart 1831; 3.6.1; schaal 1:100.000
        Vervaardigd onder directie van den kolonel en directeur der Militaire Verkenningen J.E. van Gorkum.
        T.D.N. nummer 1635
      - Vervolg der kaart van de grensscheiding tusschen het Oud-Nederland en de Belgische Provintien., 1834; 3.6.2; schaal 1:100.000
        Vervaardigd o.l.v. J.E. v. Gorkum.
        T.D.N. nummer 1636
    - Mineralogische kaart van België, 1831-1840, A1.6; 3.10
      - Choro-mineralogische en algemeen hydrografische kaart van een zuidelijk gedeelte der Nederlanden., 3.10.1-3.10.19.7
        Ontworpen, opgenomen en vervaardigd onder directie van den Generaal-majoor en Directeur der Militaire Verkenningen J.E. van Gorkum
        - blad., 3.10.1
        - blad., 3.10.10.1
        - blad., 3.10.10.2
        - blad., 3.10.11.1
        - blad., 3.10.11.2
        - blad., 3.10.12-13
        - blad., 3.10.14.1
        - blad., 3.10.14.2
        - blad., 3.10.15
        - blad., 3.10.16
        - Calque omtrek Waterloo No. 117., 3.10.17
        - Verdeelingsblad der Geologische en Mineralogische kaart van een zuidelijk gedeelte der Nederlanden bij des Konings besluit van de 19 october 1831 gewijzigd tot., 3.10.18.1
        - Choro Topografische Kaart voor den algemeenen dienst., 3.10.18.2
          (m.s., bladindeling met 4 van de 8 bladen van bovenstaande kaart genummerd 1 - IV)
        - Generaal Tableau der Militaire Verkenningen. Bladindeling van de verkenning met bovenstaande 4 bladengrenzen hier overheen geprojecteerd., 3.10.18.3; 1:25.000
        - Generaal Tableau der Militaire Verkenningen. Bladindeling van de verkenning met nadere onderverdeling van de bladen der geologische kaart., 3.10.18.4; 1:25.000
        - Verzamelingskaart der bladen (van de geologische kaart)., 3.10.18.5
          16 omslagen met m.s. tekeningen en calques
          - Andennes., 1
          - Beaumont., 2
          - Charleroy en deszelfs omstr., 3
          - Ciney., 4
          - Fimay., 5
          - Heron., 6
          - Gembloux., 7